【裁判字號】    95,抗,174
【裁判日期】    950627
【裁判案由】    侵權行為損害賠償
【裁判全文】
臺灣高等法院臺南分院民事裁定  95年度抗字第174號
抗  告  人  乙○○
相  對  人  丙○○
            羅司徠司大旅店股份有限公司
法定代理人  甲○○
上列抗告人因與相對人間請求侵權行為損害賠償事件，對於中華
民國95年5月23日臺灣臺南地方法院95年度補字第118號裁定提起
抗告，本院裁定如下：
    主  文
抗告駁回。
抗告訴訟費用由抗告人負擔。
    理  由
一、原審裁定以：抗告人與相對人間請求侵權行為損害賠償事件
    ，抗告人起訴時未據繳納裁判費，本件訴訟標的價額經核定
    為新臺幣（下同）4百萬元，應徵收第一審裁判費40,600 元
    ，爰依民事訴訟法第249條第1項但書規定，裁定限抗告人於
    收受裁定送達5 日內補繳，逾期不繳即駁回其訴等語。
二、抗告人抗告意旨則略以：抗告人起訴之聲明第2 項「相對人
    應連帶給付抗告人2 百萬元及其利息，為財產上之請求，固
    無爭議。惟起訴之聲明第1 項「相對人應返還如起訴狀附表
    所示支票4 張於抗告人」之請求，因抗告人所請求者係如起
    訴狀附表所示4張「支票」，並非請求該4張支票之面額合計
    2百萬元，且該4張支票均已退票不獲兌現，而相對人本來收
    受該4張支票，係為請求抗告人支付民國（下同）94年12 月
    份、95年1、2、3 月份租金，然抗告人已用其他方式支付上
    開租金（即兩造協議以押金抵付該4 個月租金），故基於直
    接當事人間之抗辯，相對人亦不能請求抗告人給付該4 張支
    票面額共計2百萬元之票款，是抗告人請求返還該4張支票，
    非屬財產權上之請求，應依民事訴訟法第77條之14第1 項規
    定，僅徵裁判費3千元，乃原裁定就此部分，竟依2百萬元計
    徵裁判費，實有未當，爰提起抗告等語。
三、經查抗告人對相對人起訴請求侵權行為損害賠償事件，所為
    訴之聲明除第2項「相對人應連帶給付抗告人2百萬元及其利
    息」外，尚有第1項「相對人應返還如起訴狀附表所示支票4
    張於抗告人」之請求，此有抗告人之起訴狀存於原審卷足稽
    。雖其第1項之聲明，係請求返還4張面額共計2 百萬元之支
    票，而非返還金錢之請求，惟「支票本為支付證券，得代替
    現金使用。」業據大法官釋字第237 號解釋在案，是抗告人
    為該4 張支票返還之聲明，依法當屬財產權上之請求，且支
    票為無因證券及流通證券，其性質既與現金無異，亦不因該
    4 張支票是否已退票，或得否為直接之抗辯，而異其屬財產
    權上請求之性質。原審以抗告人起訴未據繳納裁判費，而將
    抗告人上揭2項訴之聲明，合併裁定核定訴訟標的價額為4百
    萬元，應徵收第一審裁判費40,600元，並限期繳納，經核認
    事用法並無不合。抗告意旨以該支票返還之請求，並非財產
    權上之請求為由，指摘原裁定命應繳納裁判費之裁定不當，
    為無理由，應予駁回。
四、據上論結，本件抗告為無理由，應依民事訴訟法第495條之1
    第1項、第449條第1項、第95條、第78條，裁定如主文。
中    華    民    國    95    年     6    月    27    日
                  民事第四庭  審判長法  官  王惠一
                                    法  官  蘇重信
                                    法  官  林永茂
上為正本係照原本作成。
如不服本裁定，僅得於收受本裁定正本送達後10日內以適用法規
顯有錯誤為理由，向本院提出再抗告狀（須附繕本一份及繳納再
抗告裁判費新台幣1千元)，並經本院許可後始可再抗告於最高法
院。
中    華    民    國    95    年     6    月    27    日
                                      書記官  謝素嬿
【附記】
民事訴訟法第495條之1第2項準用同法第466條之1第1、2項規定
：
I對於第二審判決上訴，上訴人應委任律師為訴訟代理人。但上
  訴人或其法定代理人具有律師資格者，不在此限。
II上訴人之配偶、三親等內之血親、二親等內之姻親，或上訴人
  為法人、中央或地方機關時，其所屬專任人員具有律師資格並
  經法院認為適當者，亦得為第三審訴訟代理人。
                                                 K


司法院資訊處製作；財團法人民間司法改革基金會備份。
